Inventaris van het archief van de Nederlandse diplomatieke vertegenwoordiging in Roemenie, (1962) 1975-2013
Nationaal Archief, Den Haag
- Economische Zaken (EZ), C
  - Infrastructuur, C.5
    - Totstandkoming van een verdrag tussen Roemenië en Nederland inzake internationaal vervoer over de weg, 1995; 158; omslag
    - Besprekingen van de Gemengde Commissie Wegvervoer Nederland en Roemenië, 1997 - 1999; 159; omslag
    - Totstandkoming van een Memorandum of Undertaking betreffende een opleiding en certificering van vakbekwaamheid van zeevarenden (Standards of Training, Certification and Watchkeeping, STCW 1995), 2001 - 2002; 160; omslag
  - Intellectueel eigendom, C.6
    - Correspondentie met het ministerie over het Europees Octrooi Bureau (EPO) te Rijswijk, 2002; 161; omslag
  - Milieu en ruimtelijke ordening, C.7
    - Nederlandse hulpverlening aan Roemenië na de milieuramp ten gevolge van de cyanidelozing in de rivier Tisza, 2000 - 2002; 162; pak
  - Openbare financiën, C.8
    - Totstandkoming en wijzigingen van de Overeenkomst tussen Nederland en Roemenië ter vermijding van dubbele belastingen, 1976 - 2004; 163-164; 1 pak en 1 omslag
      - 1976 - 1982, 163; omslag
      - 2001 - 2004, 164; pak
- Ontwikkelingssamenwerking (OS), D
  - Totstandkoming van de overeenkomst tussen Nederland en Roemenië op het gebied van de ontwikkelingssamenwerking, 1995; 165; omslag
  - Het ondersteunen en mede-financieren van een belastingtrainingsprogramma voor Roemeense belastinginspecteurs van het ministerie van Financiën, 1995 - 1997; 166; pak
  - Het informeren van het ministerie van Economische Zaken, Landbouw en Innovatie (EL&I) over projectvoortstellen in het kader van het Programma Economische Samenwerking Projecten (PESP), 2004 - 2005; 167; pak
- Pers- en Culturele Zaken (PCZ), E
  - Historie en cultureel erfgoed, E.1
    - Het verlenen van medewerking aan de archief- en literatuurstudie 'De historische betrekkingen tussen Nederland en Roemenië' van K. van IJken, 2001 - 2002; 168; pak
  - Onderwijs, E.2
    - Letter of intent tussen Nederland en Roemenië op gebied van onderwijs, 2003 - 2004; 169; omslag
  - Projecten/programma's, E.3
    - Het uitvoeren van en toezicht houden op subsidiëringsprojecten in het kader van het programma Kleine en Culturele Projecten/Non Official Development Assistance (NON-ODA), 2002 - 2012; 170-183; 14 omslagen
      - 12e Mozartfestival 2002 - 2003, 170; omslag
      - Drugs policy in the Netherlands 2003 - 2004, 171; omslag
      - The Netherlands in Timisoara 2005, 172; omslag
      - A glimpse of Dutch contemporary art (Galeria Noua) 2005 - 2006, 173; omslag
      - Local press workshop 2007 - 2008, 174; omslag
      - Dutch Jazz Concerts at EUROPAfest 2009 2008 - 2009, 175; omslag
      - One World Romania Film Festival Human Rights 2009, 176; omslag
      - Archis Interventions Bucharest 2009 - 2010, 177; omslag
      - Human Rights Day / Nascut in Rahova 2009 - 2010, 178; omslag
      - One World Romania Association 2010, 179; omslag
      - SOS children's villages (in het kader van 130 jaar diplomatieke betrekkingen tussen Roemenië en Nederland) 2010, 180; omslag
        Nota bene: Bevat CD-ROM, apart opgeborgen onder inventarisnummer 461
      - Cities Methodologies Bucharest 2010 - 2011, 181; omslag
      - Contemporary Dutch Playwrites (Anthology) 2010 - 2011, 182; omslag
      - European Film Festival: Position among the stars 2012, 183; omslag
- Politieke Zaken (PZ), F
  - Algemeen, F.01
    - Totstandkoming van jaarrapporten over de binnenlandse- en buitenlandse politieke en economische ontwikkelingen, 1979 - 1989; 184-185; 1 pak en 1 omslag
      - Over de jaren 1978 - 1983 1979 - 1984, 184; omslag
      - Over de jaren 1985 - 1988 1986 - 1989, 185; pak
  - Belangenbehartiging, F.02
    - Het behartigen van de diplomatieke belangen van Luxemburg, 1975 - 1982; 186; omslag
  - Bezoeken, F.03
    - Het voorbereiden en nabeschouwen van bezoeken van Nederlandse regeringsleden aan Roemenië, 1992 - 2011; 187-216; 15 pakken en 15 omslagen
      - Diverse bezoeken van diverse bewindslieden 2000, 187; omslag
      - Diverse bezoeken van diverse bewindslieden 2004, 188; omslag
      - Minister van Verkeer en Waterstaat J.R.H. Maij-Weggen van 20 - 22 oktober 1992 1992, 189; omslag
      - Minister van Defensie A.L. ter Beek van 25 - 27 januari 1993 1992 - 1993, 190; pak
      - Minister van Defensie J.J.C. Voorhoeve van 29 mei - 1 juni 1995, van 8 - 11 augustus 1995 en van 23 - 25 november 1997 1995 - 1997, 191; omslag
      - Minister van Volkshuisvesting, Ruimtelijke Ordening en Milieubeheer M. de Boer van 1 - 3 februari 1998 1997 - 1998, 192; pak
      - Minister-president W. Kok van 26 en 27 juni 2000 1999 - 2000, 193; pak
      - Minister president W. Kok van 26 en 27 juni 2000 2000, 194; pak
      - Minister-president W. Kok van 26 en 27 juni 2000 2000, 195; pak
      - Minister-president W. Kok van 26 en 27 juni 2000, Roemeense persartikelen 2000, 196; pak
      - Minister van Justitie H. Korthals van 22 - 25 oktober 2000 2000, 197; omslag
      - Minister van Verkeer en Waterstaat T. Netelenbos van 29 - 31 mei 2002 2002, 198; omslag
      - Staatssecretaris van Buitenlandse Zaken belast met Europese zaken A. Nicolaï van 16 - 18 februari 2003 2003, 199; pak
      - Minister-president J.P. Balkenende van 25 en 26 november 2003 2003, deel 1, 200; pak
      - Minister-president J.P. Balkenende van 25 en 26 november 2003 2003, deel 2, 201; pak
      - Minister-president J.P. Balkenende van 25 en 26 november 2003 2003, deel 3, 202; omslag
      - Minister G. Zalm en staatssecretaris J.G. Wijn van Financiën van 27 en 28 april 2004 2003 - 2004, 203; pak
      - Staatssecretaris van Buitenlandse Zaken A. Nicolaï van 18 en 19 oktober 2004 2004, 204; pak
      - Minister van Onderwijs, Cultuur en Wetenschap M.J.A. van der Hoeven van 16 en 17 oktober 2004 2004 - 2005, 205; omslag
      - Minister van Binnenlandse Zaken en Koninkrijksrelaties J.W. Remkes van 19 en 20 april 2005 2005, 206; omslag
      - Staatssecretaris van Buitenlandse Zaken A. Nicolaï van 7 en 8 april 2005 2005, deel 1, 207; omslag
      - Staatssecretaris van Buitenlandse Zaken A. Nicolaï van 7 en 8 april 2005 2005, deel 2, 208; pak
      - Staatssecretaris van Buitenlandse Zaken A. Nicolaï van 29 en 30 augustus 2005 2005, deel 1, 209; omslag
      - Staatssecretaris van Buitenlandse Zaken A. Nicolaï van 29 en 30 augustus 2005 2005, deel 2, 210; pak
      - Minister van Buitenlandse Zaken B.R. Bot van 1 en 2 maart 2006 2005 - 2006, deel 1, 211; pak
      - Minister van Buitenlandse Zaken B.R. Bot van 1 en 2 maart 2006 2005 - 2006, deel 2, 212; omslag
      - Minister van Justitie J.P.H. Donner van 11 en 12 mei 2006 2005 - 2006, 213; omslag
      - Staatssecretaris van Buitenlandse Zaken F.C.G.M. Timmermans van 11 en 12 september 2007 2007, deel 1, 214; omslag
      - Staatssecretaris van Buitenlandse Zaken F.C.G.M. Timmermans van 11 en 12 september 2007 2007, deel 2, 215; omslag
      - Staatssecretaris van Buitenlandse Zaken H.P.M. Knapen van 11 mei 2011 2011, 216; pak
    - Het verlenen van medewerking aan de voorbereiding van bezoeken van Roemeense regeringsleden aan Nederland, 1993 - 2006; 217-225; 4 pakken en 5 omslagen
      - Algemeen 2003 - 2005, 217; pak
      - Minister van Buitenlandse Zaken T. Melescanu van 7 en 8 juni 1993 1993, 218; omslag
      - Minister van Defensie N. Spiroiu van 25 - 27 januari 1994 1993 - 1994, 219; pak
      - Minister-president N. Vacaroiu van 7 en 8 mei 1996 1995 - 1996, 220; omslag
      - Minister-president E. Constantinescu van 5 - 6 maart 1998 1997 - 1998, 221; pak
      - Minister-president A. Nastase van 26 en 27 februari 2002 2001 - 2002, 222; omslag
      - Minister van Buitenlandse Zaken M. Geoana op 15 oktober 2003 2002 - 2003, 223; omslag
      - Minister-president A. Nastase van 23 en 24 juni 2004 2004, 224; omslag
      - Minister-president C. Popescu Tariceanu van 27 april 2006 2005 - 2006, 225; pak
    - Het voorbereiden en nabeschouwen van bezoeken van Nederlandse bewindslieden aan Roemenië en van Roemeense bewindslieden aan Nederland, 1993 - 2011; 226-227; 1 pak en 1 omslag
      - 1993 - 1996, 226; pak
      - 2008 - 2011, 227; omslag
    - Wederzijdse bezoeken tussen Nederland en Roemenië van staatshoofden, regeringsleden en delegaties, 2000 - 2013; 228-230; 3 pakken
      - 2000 - 2003, 228; pak
      - 2011, 229; pak
      - 2012 - 2013, 230; pak
    - Teksten van speeches opgesteld of ontvangen naar aanleiding van diverse bezoeken van Nederlandse en Roemeense bewindslieden, 2001 - 2004; 231; pak
    - Het voorbereiden en nabeschouwen van bezoeken van Vaste Kamercommissies van Europese Zaken en Landbouw aan Roemenië, 2004 - 2008; 232-233; 1 pak en 1 omslag
      - Bezoek van 7 - 8 juli 2004 2004 - 2007, 232; pak
        Nota bene: Bevat ook bezoeken van andere bewindslieden
      - Bezoek van 6 - 8 mei 2008 2008, 233; omslag
  - Binnenlandse aangelegenheden, F.04
    - Nieuwe Roemeense grondwet, 1965, 1991; 234-235; 2 omslagen
      - 1965, 234; omslag
      - 1991, 235; omslag
    - Binnenlandse politiek van Roemenië, 1975 - 2011; 236-250; 9 pakken en 6 omslagen
      - 1975 - 1976, 236; omslag
      - 1977 - 1979, 237; pak
      - 1980 - 1984 nov., 238; pak
      - 1984 nov. - dec., 239; omslag
      - 1987 - 1989 sep, 240; omslag
      - 1989 dec. - 1990 juni, 241; omslag
      - 1990 juli - dec., 242; omslag
      - 1991 jan. - juni, 243; pak
      - 1991 juli - 1992, 244; pak
      - 1993 - 1994, 245; pak
      - 1995 - 1997, 246; pak
      - 1998 - 1999, 247; omslag
      - 2002, 248; pak
      - 2003 - 2005, 249; pak
      - 2006 - 2011, 250; pak
    - Positie van dissidenten in Roemenië, 1977 - 1991; 251-259; 3 pakken en 6 omslagen
      - Algemeen 1987 - 1989, 251; omslag
      - Niculescu, I.G. Cana, G. Brasoveanu, beweging transcedentale meditatie in Roemenië 1979 - 1982, 252; omslag
        Openbaarheid beperkt tot 01-01-2058
      - Brucan, S. 1988 - 1991, 253; omslag
        Openbaarheid beperkt tot 01-01-2067
      - Cornea, D. 1988 - 1991, 254; pak
        Openbaarheid beperkt tot 01-01-2057
      - Desliu, D 1989, 255; omslag
        Openbaarheid beperkt tot 01-01-2065
      - Dinescu, M. 1989 - 1990, 256; pak
        Openbaarheid beperkt tot 01-01-2066
      - Goma, P., en anderen 1977 - 1978, 257; omslag
        Openbaarheid beperkt tot 01-01-2054
        Nota bene: Dossier gaat voornamelijk over de Roemeense auteur Paul Goma
      - Raceanu, M. 1989 - 1990, 258; pak
      - Stancescu, N. 1988 - 1989, 259; omslag
    - Het informeren van het ministerie over het opleggen van beperkingen door de Roemeense autoriteiten op de verspreiding van voorlichtingsmateriaal door ambassades, 1978; 260; omslag
    - Positie van minderheden in Roemenië, 1984 - 1998; 261-264; 4 pakken
      - 1984 - 1989, 261; pak
      - 1990 - 1991, 262; pak
      - 1992, 263; pak
      - 1993 - 1998, 264; pak
    - Toespraken, interviews, familiezaken en reizen van president Ceausescu, 1987 - 1989; 265-266; 1 pak en 1 omslag
      - 1987 - 1988, 265; omslag
      - 1988 - 1989, 266; pak
    - Samenstelling van de regering en de benoemingen van ministers, 1987 - 2010; 267-271; 1 pak en 4 omslagen
      - 1987 - 1988, 267; omslag
      - 1989 - 1990, 268; omslag
      - 1991 - 1993 mrt., 269; pak
      - 1993 aug. - 2000, 270; omslag
      - 2006 - 2010, 271; omslag
    - Systematiseringsdrang van Ceausescu (plannen grootscheepse herstructurering van steden en dorpen), 1988 - 1989; 272-273; 2 pakken
      - 1988 feb. - sep., 272; pak
      - 1988 okt. - 1989 dec., 273; pak
    - Verhouding tussen kerk en staat in Roemenië, 1990; 274; pak
    - Ongeregeldheden en demonstraties naar aanleiding van de politieke crisis van juni 1990, 1990 - 1991; 275-276; 2 omslagen
      - 1990 juni, 275; omslag
      - 1990 juli - 1991, 276; omslag
    - Binnenlandse staatkunde van Roemenië, 1990 - 1992; 277; pak
    - Internationale waarnemingen bij de Roemeense parlementaire en presidentiële verkiezingen, 1990 - 1992; 278; pak
    - Lokale verkiezingen in Roemenië, 1991 - 2009; 279-280; 1 pak en 1 omslag
      - 1991 - 1992, 279; pak
      - 2005 - 2009, 280; omslag
    - Toespraken, interviews, familiezaken en reizen van president Iliescu, 1992 - 1996; 281; omslag
    - Roemeense wetgeving en algemene juridische aangelegenheden, 1992 - 2006; 282-283; 1 pak en 1 omslag
      - 1992 - 1996, 282; pak
      - 2004 - 2006, 283; omslag
    - Politieke partijen in Roemenië, 1993- 1997; 284; omslag
    - Positie van Hongaren in Roemenië, 1993 - 2004; 285-286; 2 pakken
      - 1993 - 1998, 285; pak
      - 1999 - 2004, 286; pak
    - Restitutie in Roemenië van tijdens het communisme onteigende onroerende goederen, 2000 - 2006; 287-288; 1 pak en 1 omslag
      - 2000 - 2003, 287; pak
        Nota bene: Bevat foto
      - 2004 - 2006, 288; omslag
    - Controverses omtrent de Roemeense inlichtingendienst Securitate, 2001 - 2006; 289; omslag
    - Beleid op het gebied van sociale aangelegenheden zoals de zorg voor de jeugd en gehandicapten, 2002 - 2005; 290; omslag
    - Proces van de public administration reform (par) inhoudende de hervorming van het openbaar bestuur, 2002 - 2005; 291; pak
    - Justitiële aangelegenheden in Roemenië, 2002 - 2013; 292-294; 3 omslagen
      - Demilitarisering van de politiediensten 2002 - 2004, 292; omslag
      - Hervorming van de rechterlijke macht 2004 - 2005, 293; omslag
      - Justitie en corruptiebestrijding 2011 - 2013, 294; omslag
        Nota bene: Bevat twee CD-R's, apart opgeborgen onder inventarisnummers 462 en 463
    - Roemeense constitutie, 2006 - 2007; 295; omslag
  - Buitenlandse politiek, F.05
    - 125 jaar diplomatieke betrekkingen tussen Nederland en Roemenië, 2005; 296; omslag
    - Bilaterale betrekkingen tussen Roemenië en andere landen, 1975 - 2010; 297-305; 1 pak en 8 omslagen
      - Diverse landen: Grenada, Lesotho, Sao Tomé en Principe, Angola, Suriname, Djiboeti 1975 - 1981, 297; omslag
      - Albanië 1994 - 1998, 298; omslag
      - Bulgarije 1995, 299; omslag
      - Griekenland 1987 - 1996, 300; omslag
      - Hongarije 1990 - 1995, 301; omslag
      - Hongarije 2004 - 2009, 302; omslag
      - Irak 2003 - 2009, 303; omslag
      - Moldavië 2007 - 2010, 304; pak
      - Oekraïne 2006 - 2008, 305; omslag
    - Buitenlandse politiek van Roemenië, 1975 - 2010; 306-307; 1 pak en 1 omslag
      - 1975 - 1984, 306; omslag
      - 2000 - 2010, 307; pak
    - Moeilijkheden inzake het verkrijgen van toegang tot de autoriteiten in Roemenië, 1983; 308; omslag
    - Bilaterale betrekkingen tussen Roemenië en Nederland, 1986 - 2010; 309-313; 2 pakken en 3 omslagen
      - 1986 - 1989 nov., 309; omslag
      - 1989 dec. - 1990 juni, 310; omslag
      - 1990 juli - 1992 okt., 311; pak
      - 1993 - 1994, 312; pak
      - 2000 - 2010, 313; omslag
    - Bilaterale samenwerking tussen Nederland en Roemenië op diverse gebieden, 2000 - 2013; 314-335; 6 pakken en 16 omslagen
      - Samenwerking op het gebied van politie 2000 - 2005, 314; pak
      - Samenwerking op justitieel gebied 2000 - 2005, 315; pak
      - Samenwerking op het gebied van sociale zaken en werkgelegenheid 2000 - 2010, 316; pak
      - Samenwerking op het gebied van het Openbaar Ministerie 2001 - 2004, 317; omslag
      - Samenwerking met de Roemeense ambassade te Den Haag 2001 - 2009, 318; omslag
      - Memorandum of Understanding (MoU) thematisch partnerschap en Europese integratie 2002 - 2003, 319; omslag
      - Samenwerking op het gebied van douane aangelegenheden 2002 - 2005, 320; omslag
      - Samenwerking met het Roemeense ministerie van Binnenlandse Zaken 2002 - 2007, 321; omslag
      - Detachering van Nederlandse diplomaten bij het Roemeense ministerie van Buitenlandse Zaken 2003 - 2005, 322; omslag
      - Samenwerking op het gebied van de gezondheidszorg 2004 - 2010, 323; omslag
      - Samenwerking met het Roemeense ministerie van Buitenlandse Zaken 2005 - 2010, 324; omslag
      - Samenwerking op het gebied van politie 2006 - 2010, 325; omslag
      - Samenwerking op justitieel gebied 2006 - 2010, 326; pak
        Openbaarheid beperkt tot 01-01-2061
      - Samenwerking met het Roemeense ministerie van Defensie 2008 - 2010, 327; omslag
      - Samenwerking met het Roemeense departement van Europese Zaken 2009, 328; omslag
      - Samenwerking met het Roemeense ministerie van Cultuur en Erfgoed 2010, 329; omslag
      - Samenwerking op het gebied van milieu 2010, 330; omslag
      - Samenwerking met diverse Roemeense ministeries 2010 - 2013, 331; omslag
      - Samenwerking op het gebied van politie in het kader van mensenhandel 2011 - 2012, 332; omslag
        Openbaarheid beperkt tot 01-01-2063
      - Samenwerking op justitieel gebied 2011 - 2013, 333; pak
        Openbaarheid beperkt tot 01-01-2064
      - Samenwerking op justitieel gebied, specifiek op het gebied van asiel en migratie 2012, 334; pak
      - Samenwerking op het gebied van het Openbaar Ministerie 2012 - 2013, 335; omslag
    - Territoriale herindeling van Roemenië, ondermeer in verband met de autonomie voor de Hongaarse minderheid, 2003; 336; omslag
    - Bezorgdheid van J. Scholten, columnist van het NRC Handelsblad, inzake de aantasting van het landschappelijk schoon van Transsylvanië door toedoen van de Europese Unie, 2007; 337; omslag
    - Buitenlandse politiek van Roemenië in het kader van de toetreding tot Schengen, 2009 - 2010; 338; pak
    - Viering van 130 jaar diplomatieke betrekkingen tussen Nederland en Roemenië, 2010; 339; omslag
  - Criminaliteit, F.06
    - Bestrijding van de georganiseerde misdaad en corruptie in Roemenië, 2000 - 2006; 340; pak
    - Zaak Matser en Tender; de Nederlandse Navo-topman Jan-Willem Matser en het Roemeense concern Tender worden verdacht van het witwassen van 200 miljoen dollar, 2003; 341; pak
  - Militaire aangelegenheden, F.07
    - Crisis in Kosovo en de Roemeense houding ten aanzien van de beslissing van de Noord-Atlantische Verdragsorganisatie (NAVO) tot militaire acties in Kosovo, 1999; 342; omslag
      Openbaarheid beperkt tot 01-01-2056
  - Projecten/programma's, F.08
    - Het uitvoeren van en toezicht houden op subsidiëringsprojecten in het kader van het Maatschappelijke Transitie/Kleine Ambassade Projecten (MATRA/KAP) Programma, 1995 - 2011; 343-379; 27 pakken en 10 omslagen
      Nota bene: Het doel van het Matra-programma is de institutionalisering van democratische normen en waarden en de ontwikkeling van burgerschap in het kader van een transitieproces in landen in Midden- en Oost-Europa. Matra (Maatschappelijke Transitie) ondersteunt activiteiten die dit proces van verandering stimuleren
      - Homo consultation weekend, accept seminar in Sinaia 1995 - 1997, 343; pak
      - Steering committee PSO Project Regional development met betrekking tot een kassenbouwproject uitgevoerd door Andersson Elffers Felix (AEF) 1996 - 1997, 344; omslag
      - Renovation shelter, Training course nurses and Shelter for young girls 1996 - 1998, 345; pak
      - Consolidating Reform - Training programmes in security issues in Central and Eastern Europe 1998 - 1999, 346; pak
      - Matra Pre-accessie Projecten Programma (MPAP) 1999 - 2001, 347; omslag
      - Safe Drinking Water - Catalyst for Citizens Involvement in Romania 2001, 348; pak
      - Corporate social responsibility and marginalised groups in Romania 2001 - 2002, 349; omslag
      - Competence building of health professionals and specialists in addiction in Romania 2002 - 2003, 350; pak
      - Romanian youth versus corruption 2002 - 2005, 351; pak
      - Safe Drinking Water - Catalyst for Citizens Involvement in Romania 2002 - 2005, 352; pak
      - Building Capacity for the Romanian Institute for Recent History 2002 - 2006, 353; pak
      - Intercultural Dialog in Multi-ethnic School Communities 2003 - 2004, 354; pak
      - Together for a better life 2003 - 2004, 355; omslag
      - Stairways to truth: living with HIV advance in medical education 2004 - 2005, 356; pak
      - Love without barriers from the association of somatically disabled people from Romania 2004 - 2006, 357; pak
      - The development of a peer-led smoking prevention program on video 2004 - 2006, 358; pak
        Nota bene: Bevat DVD, apart opgeborgen onder inventarisnummer 464
      - Entrepreneurial alliance / accountability and development in the West Development Region 2004 - 2006, deel 1, 359; pak
      - Entrepreneurial alliance / accountability and development in the West Development Region 2004 - 2006, deel 2, 360; omslag
      - Introducing marketing to cultural organisations 2004 - 2008, 361; pak
      - Enabling NGO's in the social services field to access 1% contribution of the local tax payers 2005, 362; pak
        Nota bene: Bevat CD-ROM en cassettebandje, apart opgeborgen onder inventarisnummers 465 en 466
      - Resource Centre for Announcement of Disability 2005, 363; pak
      - Resource Centre for Announcement of Disability 2005 - 2006, 364; pak
      - Community based interventions for alcohol abusers and their family members 2005 - 2007, 365; pak
        Nota bene: Bevat CD-ROM, apart opgeborgen onder inventarisnummer 467
      - The volunteer center - connecting bridge with the community 2005 - 2007, 366; pak
      - Zonal Consultative Councils 2006 - 2007, 367; omslag
      - Developing of Standards and Good Practices in Romanian Print Media 2006 - 2008, 368; omslag
      - Enhancing NGO capacity in the social services field to support social and professional integration of disabled persons from Associata Carmen Sylva 2006 - 2008, 369; pak
      - The social network for the promotion of non-discriminatory access of persons affected by HIV to medical services 2006 - 2008, 370; pak
      - Student democracy at work 2007 - 2008, 371; omslag
      - I need to be a pupil too, project from Asociatia Reninco 2007 - 2009, 372; omslag
      - Fair play cup, policy center for Roma and minorities 2008, 373; omslag
      - Strengthening the capacity of the National Integrity Agency 2008 - 2010, 374; pak
      - Youth for ecological economy 2009 - 2010, 375; pak
      - Modeling Emotions Through Art 2009 - 2010, deel 1, 376; pak
      - Modeling Emotions Through Art 2009 - 2010, deel 2, 377; pak
      - Modeling Emotions Through Art 2009 - 2010, deel 3, 378; pak
        Nota bene: Bevat drie CD-ROMs, apart opgeborgen onder inventarisnummers 468, 469 en 470
      - Initiative for actively developing Romania's policy and practice regarding statelessness 2010 - 2011, 379; pak
    - Totstandkoming van het Memorandum of Understanding in het kader van programma samenwerking Oost-Europa (PSO) pre-accessie en matra pre-accessie programma 2004, 2004 - 2005; 380; pak
  - Mensenrechten, F.09
    - Mensenrechten in Roemenië, 1985 - 1999; 381-386; 3 pakken en 3 omslagen
      - 1985 - 1989, 381; pak
      - 1989 - 1991, 382; pak
      - 1990 - 1994, 383; omslag
      - 1992 - 1993, 384; omslag
      - 1995 - 1998, 385; pak
      - 1998 - 1999, 386; omslag
    - Onzekerheid omtrent het lot van de Roemeense functionaris van de Verenigde Naties (VN) L. Bota, 1986 - 1988; 387; pak
      Openbaarheid beperkt tot 01-01-2060
    - Behandeling door de Roemeense autoriteiten van de mensenrechtenrapporteur professor D. Mazilu voor de Verenigde Naties (VN), 1988 - 1989; 388; pak
    - Behandeling door de Roemeense autoriteiten van de mensenrechtenactivist en bisschop van de Hervormde Kerk in Roemenië dominee Laszlo Tökes, 1989 - 1991; 389; omslag
    - Activiteiten in Roemenië van het Nederlandse Helsinki Comité (NHC) in het kader van de mensenrechten in Roemenië, 1991 - 1992; 390; pak
    - Rechten van homoseksuelen in Roemenië, 1993 - 1998; 391-392; 2 pakken
      - 1993 - 1994, 391; pak
      - 1995 - 1998, 392; pak
    - Strijd tegen mensenhandel in Roemenië, 2002 - 2006; 393; pak